---
title: "Module 2 deel 1"
subtitle: "Sampling and sample size estimation"
format: html
editor_options: 
  chunk_output_type: console
---

# Notities
## Introduction

- correct sampling is belangrijk voor kosten, robuuste schattingen etc.
- representatieve steekproef nemen!

## Simple random sampling

- eenvoudige formules
- je moet op voorhand wel populatie goed afbakenen

## Unequal probability sampling

- schaling door inclusieprobabiliteiten

## Stratified random sampling

- met strata
- schaling door gewichten
- je kan oversamplen als je een uitspraak per stratum wilt doen maar dan wordt het wel complex voor de analyses

- wat als je achteraf beseft dat je strata hebt? --> poststratification

# Oefeningen

```{r}
# Packages
library(tidyverse)
```

## Oefening 1

We hebben twee datasets.

```{r}
broilers_data <- read_csv("data/broilers.csv")
glimpse(broilers_data)
```

```{r}
broilers_sample <- read_csv("data/broilers_sample.csv")
glimpse(broilers_sample)
```

We willen het gemiddelde met confidence interval.

```{r}
mean_weight <- mean(broilers_sample$weight)
se <- sqrt(var(broilers_sample$weight) / length(broilers_sample$weight))
ll <- mean_weight + (qnorm(0.025) * se)
ul <- mean_weight + (qnorm(0.975) * se)

paste0(
  "We hebben een gemiddelde van ",
  round(mean_weight, 1),
  " gram (95 % CI: ", round(ll, 1), "-",
  round(ul, 1), ")"
)
```

We testen samples van 10, 20, 50, 100, 1000 and the entire population of broilers.

```{r}
samples <- c(10, 20, 50, 100, 200, 300, 500, 1000)
out <- vector(mode = "list", length = length(samples))

broilers_data_1 <- broilers_data %>%
  filter(barn == 1)

for (i in seq_along(samples)) {
  s <- samples[i]
  # Take random sample from barn 1
  sample_rows <- seq_len(nrow(broilers_data_1))
  sample_boiler <- sample(
    sample_rows, 
    size = s
  )
  sample_data <- broilers_data_1[sample_boiler, ]
  
  # Calculate values
  mean_weight <- mean(sample_data$weight)
  se <- sqrt(var(sample_data$weight) / length(sample_data$weight))
  ll <- mean_weight + (qnorm(0.025) * se)
  ul <- mean_weight + (qnorm(0.975) * se)
  
  out[[i]] <- list(
    samples = s,
    mean = mean_weight,
    se = se,
    ll = ll,
    ul = ul,
    replace = "no replacement"
  )
}

# With replacement
out2 <- vector(mode = "list", length = length(samples))

for (i in seq_along(samples)) {
  s <- samples[i]
  # Take random sample from barn 1
  sample_rows <- seq_len(nrow(broilers_data_1))
  sample_boiler <- sample(
    sample_rows, 
    size = s,
    replace = TRUE
  )
  sample_data <- broilers_data_1[sample_boiler, ]
  
  # Calculate values
  mean_weight <- mean(sample_data$weight)
  se <- sqrt(var(sample_data$weight) / length(sample_data$weight))
  ll <- mean_weight + (qnorm(0.025) * se)
  ul <- mean_weight + (qnorm(0.975) * se)
  
  out2[[i]] <- list(
    samples = s,
    mean = mean_weight,
    se = se,
    ll = ll,
    ul = ul,
    replace = "replacement"
  )
}

bind_rows(out, out2) %>%
  ggplot(aes(x = samples, y = mean)) +
  geom_point() + 
  geom_errorbar(aes(ymin = ll, ymax = ul)) +
  facet_wrap(~replace)
```

Met replacement verwacht je minder variabiliteit te hebben.
We zien dat niet echt.

## Oefening 2

```{r}
boot_samples <- 10000

bootstrap_distribution <- replicate(boot_samples, {
  # Select samples
  n_samples <- nrow(broilers_sample)
  sample_boiler <- sample(
    seq_len(n_samples), 
    size = n_samples,
    replace = TRUE
  )
  
  # Sample data
  sample_data <- broilers_sample[sample_boiler, ]
  
  # Calculate mean
  mean(sample_data$weight)
})

hist(bootstrap_distribution)

paste0(
  "We hebben een gemiddelde van ",
  round(mean(bootstrap_distribution), 1),
  " gram (95 % perc. bootstrap CI: ",
  round(quantile(bootstrap_distribution, 0.025), 1), "-",
  round(quantile(bootstrap_distribution, 0.975), 1), ")"
)
```
